ACORDAO-COMPLETO-2360829

ACÓRDÃO DE RELAÇÃO

ACÓRDÃO DE RELAÇÃO 4522/2019 ATA 23/2019 - SEGUNDA CÂMARA

Acórdão 4522/2019-TCU-Segunda Câmara
	Os ministros do Tribunal de Contas da União, reunidos em sessão de 2ª Câmara, ACORDAM, por unanimidade, com fundamento nos artigos 1º, inciso V; e 39, inciso I, da Lei 8.443/92, c/c os artigos 1º, inciso VIII; 143, inciso II; e 260, § 5º, do Regimento Interno, em considerar prejudicado, por perda de objeto, o exame dos atos de admissão a seguir relacionados, por força da cessação dos respectivos efeitos financeiros, de acordo com os pareceres emitidos nos autos.
1. Processo TC-Processo 011.008/2019-9 (ATOS DE ADMISSÃO) 
	1.1. Interessados: Beatriz Barreto (XXX.712.497-XX) ; Brizida Valeria Gonçalves da Cruz Pinheiro (XXX.161.157-XX) ; Bruno Tavares Rabello (XXX.538.607-XX) ; Candido Pessanha Teixeira (XXX.633.247-XX) ; Carin Cristina Benevenute da Silva (XXX.321.967-XX) ; Carla dos Santos de Carvalho (XXX.679.337-XX) ; Carlos Antonio Nascimento da Silva (XXX.923.637-XX) ; Carlos Cleber dos Santos (XXX.110.337-XX) ; Carlos Fernando da Cunha Neves (XXX.323.427-XX) ; Carlos Olinto Pereira de Souza (XXX.096.947-XX) ; Carlos Roberto Azevedo Castro (XXX.759.557-XX) ; Cassia Christina Elias Lehmam (XXX.177.967-XX) ; Catarina Meireles de Albuquerque Oliveira (XXX.670.587-XX) ; Catia Simone Santos Elias (XXX.437.817-XX) ; Celia Regina Silva Costa (XXX.602.537-XX) ; Celitone Assis Tavares (XXX.726.725-XX) ; Celso Belfort Rizzi Junior (XXX.247.277-XX) ; Christiany Lima Vieira (XXX.899.747-XX) ; Cintia Siqueira de Barros (XXX.157.967-XX) ; Clarisdete Vieira da Silva (XXX.879.727-XX) 
	1.2. Órgão/Entidade: Instituto Nacional de Traumatologia e Ortopedia Jamil Hadad
	1.3. Relator: Ministro Aroldo Cedraz
	1.4. Representante do Ministério Público: Procurador Sergio Ricardo Costa Caribé
	1.5. Unidade Técnica: Secretaria de Fiscalização de Pessoal (SEFIP) .
	1.6. Representação legal: não há.
	1.7. Determinações/Recomendações/Orientações: não há.

Segunda Câmara

Beatriz Barreto (XXX.712.497-XX); Brizida Valeria Gonçalves da Cruz Pinheiro (XXX.161.157-XX); Bruno Tavares Rabello (XXX.538.607-XX); Candido Pessanha Teixeira (XXX.633.247-XX); Carin Cristina Benevenute da Silva (XXX.321.967-XX); Carla dos Santos de Carvalho (XXX.679.337-XX); Carlos Antonio Nascimento da Silva (XXX.923.637-XX); Carlos Cleber dos Santos (XXX.110.337-XX); Carlos Fernando da Cunha Neves (XXX.323.427-XX); Carlos Olinto Pereira de Souza (XXX.096.947-XX); Carlos Roberto Azevedo Castro (XXX.759.557-XX); Cassia Christina Elias Lehmam (XXX.177.967-XX); Catarina Meireles de Albuquerque Oliveira (XXX.670.587-XX); Catia Simone Santos Elias (XXX.437.817-XX); Celia Regina Silva Costa (XXX.602.537-XX); Celitone Assis Tavares (XXX.726.725-XX); Celso Belfort Rizzi Junior (XXX.247.277-XX); Christiany Lima Vieira (XXX.899.747-XX); Cintia Siqueira de Barros (XXX.157.967-XX); Clarisdete Vieira da Silva (XXX.879.727-XX)

AROLDO CEDRAZ

não há.

Procurador Sergio Ricardo Costa Caribé

ATOS DE ADMISSÃO (ADS)

Secretaria de Fiscalização de Pessoal (SEFIP).